【裁判字號】    99,聲再,181
【裁判日期】    990517
【裁判案由】    偽造有價證券
【裁判全文】
臺灣高等法院刑事裁定                 99年度聲再字第181號
再審聲請人
即 自訴 人    乙○○
被      告    甲○○
上列聲請人因受判決人甲○○偽造有價證券案件，對於本院85年
度上更(一)字第314號，中華民國85年6月28日確定判決，聲請再審
，本院裁定如下：
    主  文
再審之聲請駁回。
    理  由
一、聲請意旨略以：被告甲○○與第三人潘少珍（真實姓名為陳
    萍）共同謀議，由甲○○於民國77年8月1日親筆繕寫「保管
    收據」一紙，內容為甲○○所有財物共四筆交予潘少珍保管
    至77年8月18 日止，期滿喪失權限。其後潘少珍偽造四張本
    票總金額新台幣（下同）129 萬元，運用美人計，藉用婚事
    為餌，共同誘騙聲請人乙○○在該等本票正面發票人欄上簽
    名蓋章。而甲○○明知上開偽造之號碼003880號面額35萬元
    本票，應於77年12月2日 兌付，逾期未提示已喪失時效，仍
    於77年12月20日持向聲請人詐騙；其後再向台灣桃園地方法
    院（下稱桃園地院）聲請拍賣聲請人所有之桃園縣中壢市○
    ○街94號房地，迫使聲請人將該屋賤價出售，屋款129 萬元
    部分由甲○○取去，致聲請人受有損失。緣該四張本票內之
    金額係屬變造，本院85年度上更 (一)字第314號判決（下稱
    原確定判決）實有錯誤，爰提出(一)保管收據影本、(二)臺灣桃
    園地方法院檢察署檢察官82年度偵字第14723 號起訴書影本
    、(三)潘少珍身分證影本、(四)本票四張合併影本、(五)大陸居民
    秘密證明書影本、(六)本院88年度聲再字第466 號裁定影本、
    (七)臺灣桃園地方法院民事執行處通知書影本、(八)不動產買賣
    契約書影本、(九)桃園縣八德鄉戶籍謄本影本、(十)桃園縣中壢
    市戶籍謄本影本、(十一)最高法院98年11月20日台刑未字第0980
    000836號函影本等新證據各乙件，依刑事訴訟法第422 條各
    款規定聲請再審云云。
二、按法院認為無再審理由者，應以裁定駁回之；經前項裁定後
    ，不得更以同一原因聲請再審，刑事訴訟法第434條第1項、
    第2 項定有明文。又法院認為聲請再審之程序違背規定者，
    應以裁定駁回之，刑事訴訟法第433 條亦規定甚明。經查聲
    請人前向本院聲請再審，因無再審理由，業經本院以99年度
    聲再字第45號、98年度聲再字第249號、第109號、97年度聲
    再字第368號、第258號、第98號、第9 號、96年度聲再字第
    402號、第290號、第185號、第71號、95年度聲再字第354號
    、第236號、第157號、第62號、94年度聲再字第313號、第2
    24號、第110 號裁定等駁回在案。本件據以聲請再審之原因
    ，經核於上開聲請再審時均已主張，茲其提出相同理由聲請
    本次再審，即與刑事訴訟法第434條第2項之規定有違。其再
    審之聲請為不合法，應予駁回。
據上論斷，應依刑事訴訟法第433條，裁定如主文
中    華    民    國    99    年    5     月    17    日
                  刑事第二十一庭審判長法  官  蔡聰明
                                      法  官  許永煌
                                      法  官  趙文
以上正本證明與原本無異。
如不服本裁定，應於收受送達後五日內向本院提出抗告狀。
                                      書記官  葉金發
中    華    民    國    99    年    5     月    17    日

司法院資訊處製作；財團法人民間司法改革基金會備份。
